臺灣高等法院民事裁定
111年度抗字第154號
抗  告  人  黃欽佩
上列抗告人因與相對人田晉五金製品股份有限公司間債務人異議
之訴事件，對於中華民國110年12月15日臺灣士林地方法院110年
度重訴字第340號裁定提起抗告，本院裁定如下： 
    主  文
抗告駁回。
抗告費用由抗告人負擔。
    理  由
一、相對人於原法院主張伊為第三人鎮山海營造股份有限公司（
    下稱鎮山海公司）之債權人，因抗告人向原法院聲請對鎮山
    海公司核發支付命令，經原法院核發110年度司促字第10909
    號支付命令（下稱系爭支付命令），惟系爭支付命令
　　所載之債權新臺幣300萬元並不存在，乃代位鎮山海公司訴
    請確認系爭支付命令與督促程序費用債權不存在（下稱聲明
    ㈢），及抗告人不得執系爭支付命令為執行名義，對鎮山海
    公司所有財產為強制執行（下稱聲明㈣）。原法院以聲明㈢、
    ㈣分屬民事訴訟法第53條第1款、第2款之共同訴訟類型，而
    鎮山海公司營業所、抗告人住所，分別為新北市三芝區、臺
    北市松山區，復無同法第4條至第19條特別審判籍之適用，
    認原法院屬有管轄權之法院，裁定駁回抗告人移轉管轄之聲
    請。抗告人不服，對之提起抗告。
二、按二人以上而為訴訟標的之權利或義務，為其所共同，或本
    於同一之事實上及法律上原因者，得為共同訴訟人，一同起
    訴或一同被訴；訴訟，由被告住所地之法院管轄、共同訴訟
    之被告數人，其住所不在一法院管轄區域內者，各該住所地
    之法院俱有管轄權，民事訴訟法第53條第1、2款及第1條第1
    項前段、第20條前段亦分有明定。而共同訴訟之被告數人，
    其普通審判籍不在一法院管轄區域內者，原告向何人普通審
    判籍所在地之法院起訴，有自由選擇之權。 
三、查，相對人主張鎮山海公司與抗告人係基於侵權行為成立系
    爭支付命令所載債權，而代位鎮山海公司訴請確認系爭支付
    命令與督促程序費用債權不存在，及抗告人不得執系爭支付
    命令為執行名義對鎮山海公司所有財產為強制執行，則相對
    人對於抗告人、鎮山海公司係基於共同侵權行為，及同一事
    實與法律上之原因，而為前開請求，核屬民事訴訟法第53條
    第1、2項規定之共同訴訟至明。又鎮山海公司營業所、抗告
    人住所，分別為新北市三芝區、臺北市松山區，有變更登記
    表、戶籍謄本在卷可稽（見110年度司執字第29459號卷），
    故相對人自得擇向有管轄權之原法院提起本件確認債權不存
    在等訴訟。抗告人指摘原裁定不當，聲明廢棄，非屬正當，
    應予駁回。
四、據上論結，本件抗告為無理由，爰裁定如主文。　
中　　華　　民　　國　　111 　年　　2 　　月　　22　　日
              民事第五庭    
                  審判長法  官  賴劍毅
                        法  官  陳君鳳
                        法  官  邱靜琪
正本係照原本作成。
本裁定除以適用法規顯有錯誤為理由外，不得再抗告。如提起再
抗告，應於收受送達後10日內委任律師為代理人向本院提出再抗
告狀。並繳納再抗告費新臺幣１千元。
中　　華　　民　　國　　111 　年　　2 　　月　　22　　日

                        書記官  張淨卿